【裁判字號】    98,審易,101
【裁判日期】    980313
【裁判案由】    贓物等
【裁判全文】
臺灣桃園地方法院刑事判決             98年度審易字第101號
公  訴  人  臺灣桃園地方法院檢察署檢察官
被      告  乙○○
上列被告因贓物等案件，經檢察官提起公訴（97年度偵緝字第17
01號），被告於準備程序進行中為有罪陳述，本院改以簡式審判
程序，判決如下：
    主  文
乙○○收受贓物，累犯，處有期徒刑參月；又共同對於公務員依
法執行職務時，施強暴，累犯，處有期徒刑捌月。應執行有期徒
刑玖月。
    事實及理由
一、被告所犯之罪，為死刑、無期徒刑、最輕本刑3 年以上有期
    徒刑或高等法院管轄第一審案件以外之罪，而被告於本院準
    備程序進行中，就被訴事實為有罪之陳述，經本院告知簡式
    審判程序意旨，並聽取公訴人及被告之意見後，依刑事訴訟
    法第273條之1第1項之規定，裁定依簡式審判程序審理。
二、乙○○於民國93年間因竊盜案件，經本院以93年度易字第87
    7 號判決判處有期徒刑8 月，緩刑4 年確定；又因違反槍砲
    彈藥刀械管制條例案件，經本院以94年度訴字第83號判決判
    處有期徒刑1 年2 月，併科罰金新臺幣（下同）5 萬元，上
    訴後，經臺灣高等法院以94年度上訴字第2103號判決，上訴
    駁回後確定；前開緩刑宣告，亦經本院以95年度撤緩字第13
    號裁定，撤銷緩刑確定，上開二罪入監接續執行後，復經本
    院以96年度聲減字第3946號裁定減刑，並定應執行刑為有期
    徒刑11月，併科罰金2 萬5 千元確定，有期徒刑指揮書執畢
    日期為96年10月8 日（罰金易服勞役期間為96年10月9 日至
    96年11月4 日），已於96年11月1 日罰金易服勞役執行完畢
    出監。其明知車號4682-JT 號自用小貨車1 部及其上所附載
    之板模鐵架，均係羅文凱（另案由臺灣新竹地方法院檢察署
    檢察官偵辦中）竊取得來之物，竟基於收受贓物之犯意，於
    97 年1月23日凌晨1 時20分許，在新竹縣新豐鄉○○○路鳳
    鼻隧道附近，向羅文凱收取該贓車及其上所附載之贓物，欲
    前往桃園縣大園鄉某不詳之資源回收場出售牟利後朋分花用
    。嗣於同日凌晨3 時許，由乙○○駕駛上開貨車搭載羅文凱
    ，途經新竹縣新豐鄉竹一線坡頭村118 號前，見有新竹縣政
    府警察局竹北分局所屬員警駕駛車號2P-4746 號警用巡邏車
    前來，並鳴笛、廣播要求渠等停車接受盤檢，詎渠等為避免
    遭警查緝捕獲，竟加速離去，並共同基於妨害公務之犯意聯
    絡，以倒車之方式，衝撞上開巡邏警車，致該警車引擎蓋因
    受擠壓而掀起；旋值勤員警隨即對空鳴槍，渠等仍置之不理
    ，復轉進附近之產業道路行駛，且見警車前來時，停車佯裝
    受檢，待員警下車疏於防備之際，竟又再度加足馬力倒車衝
    撞警車，致警車車身遭受重創並掉落路旁溝渠內，而員警見
    狀及時逃避，始未受創。而乙○○及羅文凱則乘隙逃匿，幸
    經警循線追索，始逮獲該2 人，而查知上情。
三、認定被告犯罪所憑之證據：
  (一)被告乙○○於偵查中及本院審理時之自白。
  (二)證人羅文凱、徐清南及被害人甲○○於警詢及偵查中之證述
    。
  (三)警員職務報告書、車號4682-JT 號自用小貨車失車紀錄及新
    竹縣政府警察局車輛尋獲電腦輸入單各1 份、贓物認領保管
    單2 份、汽車修理估價單2 紙、警車毀損相片4 張及贓物照
    片16張。
四、核被告所為，係犯刑法第349 條第1 項之收受贓物罪及同法
    第135 條第1 項之妨害公務罪。被告所犯上開2 罪，犯意各
    別，行為不同，應分論併罰。被告與羅文凱就所犯妨害公務
    罪，有犯意聯絡及行為分擔，應論以共同正犯。按贓物罪係
    對於他人財產犯罪所得之物，為故買、收受、牙保、搬運、
    寄藏之行為，自行竊盜後處分贓物，乃不罰之事後行為。犯
    刑法第320 條第1 項或同法第321 條第1 項之罪，於竊盜得
    逞後將竊得之物品讓售與他人，乃竊盜之當然結果，該單純
    處分贓物之行為不另論罪（最高法院97年度台上字第3867號
    及96年度台非字第24號判決要旨參照）。查上開車號4682-J
    T 號自用小貨車1 部及其上所附載之板模鐵架，均係羅文凱
    所竊取得來之物，業據羅文凱於警詢時供述明確，依上述最
    高法院之判決意旨可知，被告就所犯收受贓物罪部分與羅文
    凱間，要無成立共同正犯之可能，公訴意旨認有犯意聯絡及
    行為分擔，應論以共同正犯，容有誤會，附此敘明。被告有
    上開事實及理由欄二所載之科刑、執行紀錄，有臺灣高等法
    院被告前案紀錄表1 份在卷可稽，其於5 年內故意再犯本件
    有期徒刑以上之罪，為累犯，應依刑法第47條第1 項之規定
    加重其刑。爰審酌被告正值壯年，不思以正當手段獲取財物
    而收受他人之贓物，及其犯罪動機、手段、對被害人所生危
    害，犯後坦承犯行、生活狀況與智識程度等一切情狀，分別
    量處如主文所示之刑並定應執行之刑，以示懲儆。
五、應適用之法條：刑事訴訟法第273 條之1 第1 項、第299 條
    第1 項前段、第310 條之2 ，刑法第349 條第1 項、第28條
    、第135 條第1 項、第47條第1 項、第51條第5 款，刑法施
    行法第1 條之1 第1 項、第2 項前段，判決如主文。
六、如不服本判決，應於判決送達後10日內向本院提出上訴狀（
    應附繕本），其未敘述上訴理由者，應於上訴期間屆滿後20
    日內補提理由書狀於本院，上訴於臺灣高等法院。
本案經檢察官顏世翠到庭執行職務。
中    華    民    國    98    年     3    月     13   日
                    刑事庭  法  官  林孟宜
以上正本證明與原本無異。
                            書記官  洪明媚
中    華    民    國    98    年     3    月     13   日
附錄本案論罪科刑法條：
中華民國刑法第349條第1項
收受贓物者，處 3 年以下有期徒刑、拘役或 5 百元以下罰金。
中華民國刑法第135條第1項
對於公務員依法執行職務時，施強暴脅迫者，處3 年以下有期徒
刑、拘役或300 元以下罰金。


司法院資訊處製作；財團法人民間司法改革基金會備份。
